臺灣高等法院民事判決　　　　　　　　　　　　　　九十二年度勞上易字第九二號
　　上訴人即附
　　帶被上訴人　崇引實業股份有限公司
　　法定代理人　洪郁惠
　　訴訟代理人　蘇章巍律師
　　被上訴人即
　　附帶上訴人　甲○○
　　訴訟代理人　陳逢源律師
右當事人間請求給付薪資事件，上訴人對於中華民國九十二年四月二十九日臺灣臺北
地方法院九十一年度勞訴字第一０七號第一審判決提起上訴，附帶上訴人提起附帶上
訴，本院於中華民國九十三年二月二十四日言詞辯論終結，判決如左：
    主    文
上訴駁回。
原判決關於駁回附帶上訴人甲○○後開第二項之訴，及其訴訟費用之裁判除確定部分
外，均廢棄。
附帶被上訴人崇引實業股份有限公司應再給付附帶上訴人甲○○新台幣捌萬玖仟伍佰
陸拾柒元及自民國九十一年四月十九日起至清償日止，按週年利率百分之五計算之利
息。
第一、二審訴訟費用除確定部分外，關於上訴部分由上訴人負擔，關於附帶上訴部分
由附帶被上訴人負擔。
    事    實
甲、上訴人崇引實業股份有限公司（下稱崇引公司）方面：
一、聲明：求為判決：
  (一)上訴部分：
  1.原判決不利於上訴人之部分廢棄。
  2.右廢棄部分，被上訴人在原審之訴及假執行之聲請均駁回。
  (二)附帶上訴部分：附帶上訴駁回。
二、陳述：除與原判決記載相同者，茲引用之外，補陳略稱：
  (一)崇引公司並未違反勞動契約
  1.崇引公司調降甲○○之工作份量及薪資係經協調
  　甲○○自民國（下同）九十年起，尤以五月後之出勤及工作狀況均不佳，造成崇
    引公司之損失，崇引公司乃於九十年十一月間及十二月至年終前持續與甲○○協
    調減輕其工作量之負擔，而甲○○亦認該提議尚屬公平，但恐影響其在公司之形
    象而表示願意接受，但求不公告調減相關事項，崇引公司乃於關廠公告上特別記
    載「李小姐業務維持不變」，甲○○於九十一年二月十八日、三月五日及訴外人
    徐瑞雲三月七日之傳真，甚而甲○○於九十一年三月十九日表示終止勞動契約而
    發之存證信函內容，均足認兩造確經協商，且甲○○同意九十一年二月八日通知
    之內容，而表達遵照辦理之意，原審遽以九十一年三月十四日起算時效，而未敘
    明理由逕為相反之認定似非妥適。
  2.甲○○並非第一次暫調至廠務部門協助
  　甲○○原負責之業務已於二月八日時交出大半，其餘部分適逢淡季，造成工作量
    輕重不均，崇引公司不得不暫於三月間調整甲○○至廠務部門支援，並非調任為
    作業員，甲○○於工作近十年中，曾無數次由全體同仁一齊協助出貨包裝，甲○
    ○協助廠務部門亦非首次，此為國內一般小型企業之常態，故原判決之認定顯有
    違誤。又，雖崇引公司無法證明，但甲○○於受雇於崇引公司之初，與其他員工
    相同，均與崇引公司以口頭約定：崇引公司如因業務需要，得調動甲○○之職務
    ，甲○○絕對遵照公司指示或交辦事項執行職務，如無法配合，公司不予聘用，
    此由崇引公司多次調動甲○○之職務，而甲○○均無異議即可知，更足認甲○○
    之終止契約為無理由。
　(二)甲○○之終止契約為無理由
    至甲○○主張崇引公司係為節省開銷云云而減少甲○○之薪資，但甲○○之薪資
    僅減少新台幣（下同）一萬元，不僅對崇引公司之成本節省無益，更可能造成其
    他員工之反彈，對崇引公司實屬百害而無一利，顯見甲○○之主張為無理由。故
    甲○○以崇引公司擅自變更其工作內容及薪資而終止契約應無理由，且甲○○於
    九十一年二月八日收受通知起算，至甲○○於三月十九日發函表示終止勞動契約
    ，業逾三十日之除斥期間。
  (三)業績紅利及業績佣金本非工資之範疇
  1.業績紅利即勞動基準法（下稱勞基法）所謂之紅利
    依勞基法第二十九條及同法施行細則第十條明訂，紅利係對於全年工作並無過失
    之勞工分配，而非全體勞工均得領取，而崇引公司發布之二００一年紅利與年終
    獎金發放標準與前開條文規定之特徵相符，顯見崇引公司所發放之業績紅利即勞
    基法所稱之紅利，本不應計入薪資計算。
  2.甲○○無業績紅利之請求權
  (1)甲○○之業績未達發放業績紅利之標準
    崇引公司規定年業績達一千二百萬者方發放業績紅利，但甲○○於九十年度之業
    績僅為一千一百九十八萬五千九百六十九元，自未達崇引公司業績紅利發放之標
    準。雖甲○○稱其有二千九百八十五萬五千六百九十五元之業績，但該結論係因
    甲○○計算錯誤所致。
  (2)甲○○不符全年無過失之要求
    甲○○於九十年度因多次職務上之過失導致公司損失，顯不符勞基法第二十九條
    所指之無過失勞工，自無紅利請求權。
  (3)紅利分配權係公司經營管理範疇而非勞動條件
    紅利之發放與否係由股東會視每年度營業及員工狀況，決定是否發放及發放標準
    ，並非勞動條件，且依行政院勞工委員會七十八年七月十七日台七十八勞資三字
    第一七二三五號函可知，紅利分配權係屬企業經營範疇，縱崇引公司變更紅利分
    配方法或計算方法，亦難謂甲○○之主張為有理由。
三、證據：援用第一審所提立證方法。
乙、附帶上訴人甲○○（下稱甲○○）方面：
一、聲明：
  (一)附帶上訴聲明：
  1.原判決駁回附帶上訴人請求九十年度紅利八萬九千五百六十七元部分廢棄。
  2.右廢棄部分，附帶被上訴人應給付附帶上訴人八萬九千五百六十七元，及自九十
    一年四月十九日起至清償日止，依年利率百分之五計算之遲延利息。
  (二)答辯聲明：上訴駁回。
二、陳述：除與原判決記載相同者，茲引用之外，補陳略稱：
  (一)甲○○之終止契約並無不法
    兩造間之勞動契約，未有任何無條件同意調職條款，而我國又未與日本相同有所
    謂長期僱用之慣行存在，故自不應對於雇主之調職，與日本相同採取較為開放之
    看法。而本件中甲○○並無作業疏失之情，崇引公司於九十一年二月八日之調職
    ，係為節省開銷，且兩造並未就調職及調整薪資部分達成協議，並得到共識，而
    甲○○於收受九十一年二月八日之通知後即欲與崇引公司協調，但兩造均未達成
    協商，直至九十一年三月十四日崇引公司單方調動甲○○之職務，完全無任何協
    商，此崇引公司之行為已違反調職五原則，而甲○○於該日始確定勞資協議不成
    立，故甲○○係依法終止勞動契約，顯見並未逾三十日之除斥期間，又甲○○既
    已合法終止僱傭契約，自無曠職之情，崇引公司以甲○○無故曠職達三日而解僱
    甲○○自非合法。
  (二)甲○○確有業績紅利請求權
  　依崇引公司所公佈之年終獎金與紅利發放標準內容以觀，本件甲○○請求者係「
    業績紅利」即為「業績佣金」，亦即為業務人員工作之對價，其性質應為工資而
    非勞基法所稱之紅利，故甲○○對業績紅利部分自有請求權存在。而甲○○九十
    年之總業績為二千九百八十五萬五千六百九十五元，依前開標準計算，應有八萬
    九千五百六十七元之佣金收入，崇引公司自應給付。
三、證據：除援用第一審所提立證方法外，補提爭點表乙份為證。
    理    由
一、本件甲○○起訴主張：甲○○自七十七年七月十九日起，任職崇引公司公司擔任
    會計工作，八十一年六月間因出國而短暫離職，嗣崇引公司同意年資併計，甲○
    ○於八十二年二月二日回任為國外部業務員，詎崇引公司於九十年二月八日片面
    通知，將甲○○每月四萬五千九百元工資調降為每月三萬五千元，並同時以表現
    不好等理由，扣發甲○○應得具領之年終金獎及紅利，繼則於同年三月十四日未
    經甲○○之同意，再片面公告將甲○○調職為廠務部門作業員，甲○○乃於九十
    年三月十九日發函終止雙方間勞動契約，爰依勞動基準法第十四條第一項第六款
    、第四項規定請求崇引公司給付資遣費六十萬零三百七十二元，復依崇引公司年
    終獎金與紅利發放標準規定請求給付九十年度二個月年終獎金九萬一千八百元與
    紅利八萬九千五百六十七元，及九十年度應休未休假金額一萬三千六百九十四元
    ，合計八十萬五千零六十三元與自九十一年四月十九日起至清償日止按年息百分
    之五計算利息之判決，共計四十二萬九千零五十六元及其利息。
二、崇引公司則以：甲○○自九十年五、六月起出勤狀況不佳，工作上錯誤頻仍，造
    成公司與國外客戶重大損失，雖經崇引公司多次警告仍我行我素，崇引公司為顧
    及甲○○顏面不對外公佈，乃於九十一年二月八日發出調減其工作量及相對薪資
    書面通知，甲○○於九十一年三月十九日始表示終止契約，已逾勞動基準法第十
    四條第二項規定之三十日除斥期間，在程序上已失資遣費請求權，又崇引公司於
    九十一年三月十四日將甲○○調職，是基於企業經營所必需，與九十一年二月八
    日之減薪、調減工作量無關，並無違反勞動契約與勞動法令之事實，甲○○於實
    體上亦無請求權基礎，再甲○○九十年度個人營業額經崇引公司核算為一千一百
    九十六萬九千八百七十二元，未達紅利請求需營業額一千五百萬元以上之規定，
    其請求紅利無據，另甲○○每月有一點三二天特別休假，以甲○○九十一年度工
    作三個月計算，得休特別休假日約為四天，甲○○自九十一年一月起已休特別休
    假合計七天，顯超過其應休得休之日數，甲○○請求給付未休之特別休假獎金，
    並無依據等語，資為抗辯。（經原審判命崇引公司給付資遣費四十一萬五千三百
    六十二元及未休完特別休假一萬三千六百九十四元，合計四十二萬九千零五十六
    元及其利息，其餘則駁回甲○○之訴，崇引公司就其敗訴部分全部上訴，甲○○
    則就駁回九十年紅利八萬九千五百六十七元及其利息部分提起附帶上訴）。
三、崇引公司所營事業包括各種橡塑膠墊產品之「製造」加工組合及買賣，有其公司
    名稱暨所營事業預查表一份附卷可稽（本院卷一六五─一頁），其屬製造業，自
    民國七十三年八月一日起即適用勞動基準法。甲○○主張崇引公司於九十一年二
    月八日調整其工作範圍及調降薪資自每月四萬五千九百元調降為三萬五千元，扣
    發年終獎金與紅利，及自九十一年三月十四日再度公告將甲○○自國外部業務員
    調職為廠部門人員，甲○○於九十一年三月十九日通知終止勞動契約之事實，業
    據其提出崇引公司九十一年二月八日通知影本、九十一年三月十四日公告影本、
    甲○○九十一年三月十九日通知終止勞動契約存證信函影本等件為證，崇引公司
    對前開證據並不爭執，應堪信為真實。
四、按勞動基準法第十四條規定：「有左列情形之一者，勞工得不經預告終止契約：
    ．．．六、雇主違反勞動契約或勞工法令，致有損害勞工權益之虞者。勞工依前
    項第一款、第六款規定終止契約者，應自知悉其情形之日起，三十日內為之。」
    本件崇引公司抗辯甲○○於九十年二月八日已知悉減薪，其於九十一年三月十九
    日始表示終止契約，已逾三十日除斥期間云云；經查崇引公司於九十一年二月八
    日通知表示「TO甲○○小姐，由於Jollen公司訂單，出貨成本太高，為節省開銷
    ，於九十一年三月一日起，你只負責Jollen公司訂單之shipping工作，台灣之客
    戶轉給大陳、徐小姐做，薪資方面，公司只能付$35,000一/月，另外去年表現不
    好，股東開會決定不給予獎金。」具名人為「洪」；而九十一年三月十四日崇引
    公司以公告方式表示「即日起甲○○小姐調離目前職位，轉任廠務部門，該員目
    前本兼各皆移轉交出，配屬廠務部門歸林秀卿小姐調配，希望該員能克盡職配合
    公司，達成任務。薪資方面按照公司規定辦理。總經理郭豐」等語，有該通知及
    公告影本各一份附原審支付命令卷（未編頁碼）可按，甲○○對上述文件為真正
    ，均不爭執，自可信為真正，則崇引公司於九十一年二月八日通知對被上訴人減
    薪至三萬五千元，甲○○於斯時即已知崇引公司有減薪之舉，惟遲至同年三月十
    九日始以公司此舉違反勞動契約而表示終止勞動契約，顯已逾勞基法第十四條第
    二項規定之三十日之期間，則其就調降薪資部分，因已逾法定期間，其就減薪為
    原因之終止並不合法。至於崇引公司於九十一年三月十四日公告調職部分，甲○
    ○於同年月十九日以公司違反勞動契約而表示終止契約，則並未逾三十日期間，
    是以本件首應審究者厥為崇引公司九十一年三月十四日公告調動甲○○之職務是
    否屬違反勞動契約？
　(一)崇引公司主張其為小型公司，全體員工含負責人為八人，以進出口貿易為主，在
  　貨物趕出口期間，負責人率全體員工支援或授權承辦人將工作外包等情，此為甲
    ○○所不爭執，可見在崇引公司趕出口之時，全體員工協助出貨包裝，包括甲○
    ○協助出貨包裝，應為甲○○默示所同意，是以在小型公司，分工或職務性質常
    有模糊或重疊之情況，此種小型企業生存之道是可以理解被接受的；另，崇引公
    司主張甲○○受僱之初，即與公司口頭約定，公司如因業務需要得調動其職務，
    其必遵照公司指示，此由甲○○在公司曾調動擔任會計、業務、船務等工作可得
    印證云云，而甲○○對於其在崇引公司曾擔任會計、業務、船務等工作，亦不爭
    執，則由上述小型公司之特性及甲○○實際調動職務多次已成為雙方默認之既成
    勞動條件各情以觀，崇引公司主張因業務需要得調動甲○○職務乙節即非不可採
    ，惟縱使如此，小型公司對員工之調職仍應受到不可權利濫用之限制，準此，本
    件崇引公司將甲○○調職，仍應有正當理由始得為之，如果無正當理由而變更員
    工之職務內容，又未經員工同意調職，仍屬違反勞動契約；經查本件崇引公司於
    九十一年三月十四日之公告係記載：「即日起甲○○小姐『調離目前職位』，『
    轉任』廠務部門，該員目前『本兼各職』皆移轉交出，配屬廠務部門歸林秀卿小
    姐調配」，顯然並非僅支援或協助廠務部門，而是需將『本兼各職』移轉交出，
    崇引公司將甲○○調離原任職位而轉任他職之意甚明，而崇引公司此次調職之理
    由為：因廠務部門工作量增加，而甲○○負責之業務則逢淡季，公司基於企業經
    營上所必要而作人事職務之調整云云，惟查崇引公司對於其係基於企業經營所必
    需、甲○○負責之業務逢淡季或廠務部門工作量增加而有調動員工之必要等各節
    ，並無舉證以實其說，則難認崇引公司確實有正當理由作職務之調動，其主張即
    不足取。
　(二)至於崇引公司所主張甲○○九十年五、六月出勤狀況不佳、工作錯誤（九十年間
  　處理出口玻璃貓燭台疏失、訂購刮水板作業疏失）各節，崇引公司一再表示是屬
    於九十一年二月八日將甲○○調減工作量及減薪之原因，與九十一年三月十四日
    之調職原因（企業經營必要）無關（見崇引公司於原審之答辯二狀，第七頁，附
    原審卷第六九頁，答辯三，第五頁，在原審卷第一四三頁，答辯四狀，第八頁，
    在原審卷一七四頁；於本院之上訴理由狀，第六頁、第十二頁，在本院卷第二十
    七頁、第三十三頁；準備書狀第八頁，在本院卷第一０三頁；及本院九十二年十
    二月十日之準備程序，崇引公司訴訟代理人之陳述，見本院卷一四０頁），是以
    本院自無需就九十一年二月八日減薪、減工作量部分審酌是否屬調職原因，特此
    敘明。
　(三)上訴人公司並未舉證其企業經營上有調動甲○○職務之必要，而又未經李君之同
  　意調動，即遽於九十一年三月十四日下令將甲○○自國外部業務員調為廠務部，
    甲○○於九十一年三月十九日以存證信函通知崇引公司違反勞動契約而依勞動基
    準法第十四條第一項第六款終止契約，應屬有據；惟甲○○於七十七年七月十九
    日至八十一年六月十二日，及八十二年二月二日至九十一年三月十九日兩度任職
    崇引公司公司，甲○○主張上開時間年資應合併計算，然依勞動基準法第十條規
    定：「定期契約屆滿後或不定期契約因故停止履行後，未滿三個月而訂定新約或
    繼續履行原約時，勞工前後年資，應合併計算。」，甲○○離職逾三個月期間，
    依上開規定，其年資不併計。甲○○雖稱崇引公司在台北市政府勞工局協調時自
    認甲○○九十一年度特別休假應為十六天，而甲○○之薪資尚餘年假已休二天，
    尚餘天數十四天，而推認崇引公司同意年資合併計算云云；惟崇引公司否認同意
    合併計算年資，且年資之認定涉及退休金與資遣費計算，甲○○雖以崇引公司在
    勞工局自認及薪資表認崇引公司特別休假十六天，而反推甲○○有十三年年資，
    但給予十六天特別休假，或為崇引公司給予甲○○之優惠，與崇引公司承認年資
    合併尚非同一基礎，崇引公司既不同意年資合併，甲○○復未提出其他證明，則
    甲○○所稱年資合併，尚不足採。依勞動基準法第十四條第四項規定：「第十七
    規定於本條終止契約準用之。」及第十七條規定：「雇主依前條終止勞動契約者
    ，應依左列規定發給勞工資遣費：一在同一雇主之事業單位繼續工作，每滿一年
    發給相當於一個月平均工資之資遣費。二依前款計算之剩餘月數，或工作未滿一
    年者，以比例計給之。未滿一個月者以一個月計。」基此，甲○○之年資應自八
    十二年二月二至九十一年三月十九日計算，共九年一月又十七日，九點二個基數
    。
　(四)至於甲○○薪資究竟若干，崇引公司主張甲○○因工作上諸多疏失而減薪，且經
  　其同意減薪為三萬五千元云云，按雇主對於員工之薪資，應經勞工之同意，或係
    行使懲戒權之結果，始可減少員工之薪資。惟崇引公司通知減薪，甲○○否認經
    過其同意，且通知單上明白記載「由於Jollen公司之訂單，大陸出貨之成本太高
    ，為節省開銷」，顯係因節省成本而減薪，並未對甲○○個人之疏失認應減薪一
    萬元之情形明確告知甲○○，崇引公司之主張即難採取；崇引公司雖辯稱甲○○
    於九十一年二月十八日傳真崇引公司法定代理人「關於職務重新分配一事，煩請
    你們明確告知以下事項，以利遵照辦理」九十一年三月五日傳真告知「目前已是
    三月五日了，我手邊之業務要移交給那位，請告知.... 」，及兩造於九十一年
    二月八日前對調整職薪事有所溝通，甲○○收到通知準備交接工作，足認其已同
    意云云；但上開傳真，僅顯示甲○○詢問崇引公司公司負責人職務分配一事，並
    非甲○○同意減薪之意思表示，是崇引公司之主張並不足採。甲○○之薪資仍應
    以未減薪之薪資作為其薪資之標準，而甲○○於九十一年三月十九日離職之工資
    為四萬五千九百元，平均工資為四十一萬五千三百六十二元，崇引公司並不爭執
    （見本院卷九十四頁）〈（45900+45900+45900+45900+ 45900+459000）／183×
    30 〉= 45147.5，四捨五入〉〈45148×9.2=415361.6，四捨五入〉。
五、再審酌者為甲○○請求未休完之特別休假工資部分：
　　按勞動基準法第三十八條之特別休假因年度終結或終止契約而未休者，其應休未
　  休之日數，雇主應發給工資，勞動基準法第二十四條定有明文，本件甲○○於九
    十一年三月十九日對崇引公司違反勞動契約主張終止契約，合於法律規定，已如
    前述，而其年資九年一月又十八日，崇引公司承認甲○○九十一年度有十六天特
    別休假，扣除其於九十一年二月底前已休七天特別休假，尚餘九天部分，甲○○
    每月薪資四萬五千九百元，換算日薪為一千五百三十元，基此計算未休完之特別
    休假為算一萬三千七百七十元，甲○○請求一萬三千六百九十四元，應予准許。
    至崇引公司抗辯甲○○於九十一年一月起已休特別休假七天，超過應休得休之日
    數，其請求無據云云，惟甲○○九十一年得休之特別休假日數為其過去歷年累積
    而得，並無比例計算問題，崇引公司此部分所辯，尚不足採。
六、末審酌者為甲○○請求之紅利部分：
    查崇引公司於九十年六月二十二日頒布年終獎金與紅利發放標準，業務員業績達
    到一千八百萬元以上，其紅利為銷貨額之百分之０．三等情，有甲○○提出之發
    放標準函影本（下稱發放標準，附原審卷三十二頁）可據；而九十年度甲○○之
    業績為二千九百八十五萬五千六百九十五元，亦有九十年 SALES表附卷可憑（下
    稱業績計算表，附原審卷三十三頁），則依上開發放標準，甲○○可得銷貨額之
    百分之０．三之紅利，即八萬九千五百六十七元，甲○○之請求即非屬無據。雖
    崇引公司以依勞基法第二十九條之規定，及公司之發放標準記載「若影響到公司
    盈餘，紅利暫不發放」，系爭紅利性質上非屬工資，且甲○○之業績未達發放標
    準云云，惟查勞動基準法第二十九條規定，事業單位於營業年度終了結算如有盈
    餘，對於全年工作無過失之勞工，應給與獎金或紅利等，然上開規定所稱「紅利
    」是指在營業年度終了，公司結算有盈餘時，公司對全體員工凡無過失者之恩惠
    性給與，而本件崇引公司所頒布發放「紅利」之標準，雖援用「紅利」之字眼，
    但其給付對象限於業務人員，且其給付條件為業務人員之業績達到一定數額時而
    發給，與勞基法上述之規定顯不相同，是以崇引公司頒布之「紅利」發放標準，
    既公告與業務人員施行，已為兩造間既定之勞動條件，如業務人員達成其分布之
    標準，雇主即有給與之義務，尚不能只因其用紅利一詞，而以詞害義，謂其係雇
    主之任意給付，是崇引公司主張該紅利係勞基法所稱之紅利，而非工資云云，難
    予採取。至於發放標準記載「若影響到公司盈餘，紅利暫不發放」部分，經查發
    放標準係記載「若有claim or unpaid亦影響到年終獎金與紅利，大claim or 大
    unpaid若影響到全公司盈餘，紅利暫不發．．」可見該標準是指業務人員雖形式
    上有業績，但該業績之客戶有未付款，或向公司請求賠償等情，則該業績實際上
    並非實績（公司根本未獲得付款，甚至被索賠），故不發該業績獎金，其情形與
    勞基法第二十九條所稱之紅利，仍屬不同，崇引公司此項主張仍不足採。又崇引
    公司主張業績計算表中間欄部分，係Jollen公司自行招攬之客戶業績，而以每筆
    業績百分之三之代辦費用委託由崇引公司代辦理連絡廠商、下單等作業，故該欄
    僅有百分之三屬甲○○之業績收入，故甲○○之業績未達一千八百萬元以上云云
    ，惟此項主張已為甲○○所否認，而崇引公司對其主張並未舉證，自難認為可採
    ，依業績計算表，甲○○之業績既達二千九百八十五萬五千六百九十五元，依發
    放標準規定（銷貨額百分之０．三），其請求業績獎金八萬九千五百六十七元，
    自屬有據，應予准許（00000000×0.3\100=89566.983）。
七、綜上所述，本件甲○○主張崇引公司未經甲○○同意擅自調動甲○○職務，違反
    勞動契約，其終止兩造勞動契約，並請求資遣費與未休完之特別休假工資，及紅
    利 (業績獎金 )應屬有據，崇引公司所辯為不足採。從而甲○○依勞動基準法第
    十四條第三項、第十七條規定，請求崇引公司給付資遣費計四十一萬五千三百六
    十二元及未休完特別休假一萬三千六百九十四元，紅利（業績獎金）八萬九千五
    百六十七元，合計五十一萬八千六百二十三元，及依勞動基準法施行細則第八條
    規定自終止契約次月即自九十一年四月十九日起至清償日止按年息百分之五計算
    之利息為有理由，乃原審命崇引公司給付資遣費四十一萬五千三百六十二元及未
    休完特別休假一萬三千六百九十四元，合計四十二萬九千零五十六元及其利息，
    即無不合，崇引公司就其敗訴部分提起上訴，自無理由，其上訴應予駁回。而原
    審駁回甲○○紅利八萬九千五百六十七元及其利息，自有未洽。附帶上訴意旨就
    此部分指摘原判決不當，請求再給付八萬九千五百六十七元及其利息，為有理由
    ，爰由本院將原判決此部分予以廢棄，改判如主文第三項所示。
八、據上論結，本件上訴為無理由，附帶上訴為有理由，依民事訴訟法第四百四十九
    條第一項、第四百五十條、第七十八條，判決如主文。
中　　　華　　　民　　　國　　九十三　　年　　  三　  　月　　  九  　　日
                              　勞工法庭
                                  　審判長法  官　　鄭　雅　萍
　                                        法  官　　吳　謀　焰
　                                        法  官　　俞　慧　君
正本係照原本作成。
不得上訴。
中　　　華　　　民　　　國　　九十三　　年　　　三　　　月　　　十五　　日
　　　　　　　　　　　　　　　　　　　　　書記官　　葉　國　乾
